臺灣板橋地方法院民事裁定　　　　　　　94年度聲字第1004號
聲　請　人
即　債權人　甲○○
相　對　人
即　債務人　乙○○
上列當事人間發還擔保金事件，本院裁定如下：
    主      文
聲請人於本院八十三年度存字第二二六五號擔保提存事件一案所
提存之擔保金新臺幣肆佰伍拾萬元准予發還。
聲請程序費用由相對人負擔。
    理      由
一、按應供擔保之原因消滅者，法院應依供擔保人之聲請，以裁
    定命返還其提存物，民事訴訟法第104 條第1 項第1 款定有
    明文。另依同法第106 條，前開規定於其他依法令供訴訟上
    之擔保者準用之。惟所謂應供擔保之原因消滅者，因假執行
    宣告所供之擔保，係擔保債務人因假執行所受之損害，故必
    待無損害發生或債權人本案勝訴確定，或就所生之損害已經
    賠償時，始得謂供擔保之原因消滅。
二、本件聲請意旨略以：聲請人前依本院93年度重訴字第147 號
    民事判決，於提供如主文第1 項所示之新台幣4,500,000 元
    為擔保金，並以本院83年度存字第2265號提存事件提存後，
    聲請本院以83年度執字第8039號假執行程序對相對人之財產
    予以執行在案。茲因兩造間之本案訴訟，業經臺灣高等法院
    83 年 度重上字第403 號、84年度重上更(一)字第112 號、86
    年度重上更(二)字第78號、最高法院84年度台上字第1454號、
    86年度台上字第956 號、88年度台上字第1528號裁定駁回相
    對人之上訴後而告確定，聲請人已獲全部勝訴確定，並無不
    法造成相對人之損害，且聲請人亦於民國94年3 月28日以台
    北古亭郵局第486 號存證信函催告相對人行使權利而未行使
    ，為此爰依民事訴訟法第104 條第1 項之規定，聲請發還擔
    保金等語，並提出本院83年度重訴字第147 號民事判決、臺
    灣高等法院83年度重上字第403 號、84年度重上更(一)字第
    112 號民事判決、86年度重上更(二)字第78號民事判決、最高
    法院84年度台上字第1454號民事判決、86年度台上字第956
    號民事判決、88年度台上字第1528號民事裁定（以上均影本
    ）、83年度存字第2265號正本等各1 件為證。
三、經查聲請人上開主張，經本院依職權調閱本院83年度執字第
    8039號返還土地等執行卷、83年度存字第2265號擔保提存卷
    核閱屬實，並有上開民事判決影本各1 件附卷可稽，是聲請
    人之聲請意旨核與民事訴訟法第104 條第1 項第1 款之規定
    相符，應予准許。
四、爰依民事訴訟法第95條、第78條，裁定如主文。
中　　華　　民　　國　　94　　年　　8 　　月　　31　　日
                  民事第三庭法　官　徐玉玲
以上正本證明與原本無異。
如不服本裁定應於送達後10日內向本院提出抗告狀，並應繳納抗
告裁判費新台幣1,000 元整。
中　　華　　民　　國　　94　　年　　8 　　月　　31　　日
                            書記官　朱家惠
